# Livvi adjective inflection


## Temporary lexica

 * LEXICON Q_X 

 * LEXICON A_ 

## Somewhat open issues

 * LEXICON A_TULLUT IS THIS LIVVI? tullut:tullu

 * LEXICON A_EX needs to be changed to @exclude=fst

 LEXICON A_BAHUV 

 LEXICON A_UNDECL undeclinable fin: taipumaton

 LEXICON A_IS-N-PL-GEN genitive plural attributes

 LEXICON A_IS-N-SG-GEN genitive plural attributes

 LEXICON A-DEM_NÄMÄ nämä:nämä



### ONE-SYLLABLE VOWEL-FINAL STEMS ENDING IN LONG VOWEL SEGMENT
 LEXICON A_KUU kuu:kuu

 LEXICON A_MUA mua:maa

 LEXICON A_PIÄ piä:piä


## Ordinary inflection

### TWO-SYLLABLE VOWEL-FINAL STEMS
 LEXICON A_HYVÄ hyvä:hyvä
the comparatives and superlatives are supletive

 LEXICON A_OZA oza:oza

 LEXICON A_SÄYNÄ säynä:säynä

 LEXICON A_KALA kala:kala

 LEXICON A_KOIVU koivu:koivu

 LEXICON A_HERY hery:hery

 LEXICON A_LUGU lugu:lugu

 LEXICON A_IDY idy:idy




 LEXICON A_HÄKKI häkki:häkki

 LEXICON A_ARTELI 

 LEXICON A_ALUS alus:aluks


 LEXICON A_KUURNIS kuurnis:kuurne

 LEXICON A_PUHTAHUS puhtahus:puhtahu

 LEXICON A_OLUT olut:olu

### TWO-SYLLABLE VOWEL-FINAL STEM WITH UNIQUE +Nom+Sg VOWEL
 LEXICON A_PÄIVY päivy:päivä

 LEXICON A_MUARJU muarju:muarja


 LEXICON A_AKKU akku:akka



 LEXICON A_VALGEI valgei:valge

 LEXICON A_RAHMANNOI rahmannoi:rahmannoi




 LEXICON A_PAGIZII pagizii:pagizi



 LEXICON A_KESTÄY kestäy:kestä

### TWO-SYLLABLE VOWEL-FINAL STEMS WITH CONSONANT-FINAL PARTITIVE STEM


### THREE-SYLLABLE VOWEL-FINAL STEMS
 LEXICON A_PAREMBI parembi:paremb

 LEXICON A_JIÄTÖI jiätöi:jiät
 LEXICON A_HUOLETOI huoletoi:huolet
 LEXICON A_HUOLETOI/JIÄTÖI huoletoi:huolet

 LEXICON A_KARJALAINE karjalaine:karjala

 LEXICON A_LIYGILÄINE liygiläine:liygilä

 LEXICON A_NAINE naine:nai
 LEXICON A_KIELINE kieline:kieli
 LEXICON A_NAINE/KIELINE_01 kieline:kieli naine:nai

 LEXICON A_TOINE toine:to
 LEXICON A_TOINE-PL toine:to

### THREE-SYLLABLE STEMS WITH TWO-SYLLABLE NOMINATIVE SINGULAR

 LEXICON A_MADAL madal:madal

 LEXICON A_PIIRAI piirai:piira 

 LEXICON A_RAIŠ raiš:ra


 LEXICON A_PEREH pereh:pereh

 LEXICON A_TULLUH tulluh:tullu

 LEXICON A_PESSYH pessyh:pessy

 LEXICON A_ARMAS armas:arma

 LEXICON A_VARVAS varvas:varva

 LEXICON A_TUORES tuores:tuore


 LEXICON A_SUARI suari:suar

 LEXICON A_KIELI kieli:kiel
 LEXICON A_SUARI/KIELI_01 suari:suar

 LEXICON A_VUOZI vuozi:vuod

 LEXICON A_VEZI vezi:ved

 LEXICON A_NIMI nimi:nim

 LEXICON A_JÄLGI jälgi:jälg
front vowel
gradation Yes



### TWO-SYLLABLE WORD WITH CONSONANT-FINAL STEM

 LEXICON A_VAŽEN važen:važe


 LEXICON A_LÄMMIN lämmin:lämbi

 LEXICON A_TAIGIN taigin:taigin

 LEXICON A_SALBOIN salboin:salboi

 LEXICON A_ENIN enin:eni




These cases are symmetrically marked for number
The next two share the same stem vowel





